Raimundo Ferreira

Curriculum Vitae

Descrição geral

Sou estudante de graduação em Astronomia pelo Observatório do Valongo, unidade acadêmica da Universidade Federal do Rio de Janeiro, no qual, atuo também como extensionista no projeto de visitação pública. Atualmente, sou pesquisador de iniciação científica, meu trabalho procura desvendar a relação entre aglomerados globulares de galáxias anãs irregulares, com a matéria escura. Por fim, faço parte do LASEX (Laboratório de Astrofísica Extragalática) e também da SAB (Sociedade Astronômica Brasileira).

Formação acadêmica/titulação

- 2022 atual **Graduação em Astronomia**, *Universidade Federal do Rio de Janeiro*, *Observatório do Valongo*.
- 2019 2021 Ensino médio (2º grau), Colégio Social de Jequié.

Conquistas

- 2023 Duas menções honrosas na Semana de Integração Acadêmica da UFRJ 2023
- 2021 2020 Bi-medalhista de ouro na Olimpíada Brasileira de Astronomia.
 - 2021 Aprovação em 2º lugar da Bahia na 1ª fase da Olimpíada Brasileira de Satélites com direito ao kit OBSAT para montagem de CUBESAT, Ministério de Ciências Tecnologia e Informação.

Atuação profissional

2022 - atual Iniciação científica, ESTUDO DAS PROPRIEDADES FÍSICAS E QUÍMICAS DE AGLOMERADOS GLOBULARES EM GALÁXIAS ANÃS, Orientador: Marco Grossi, Colaboradores: Arianna Cortesi, Denise Gonçalves, Natanael Oliveira.

Aglomerados globulares revelam os principais eventos de formação estelar de uma galáxia, sendo assim, são representações das condições físicas que levaram a formação da mesma. Existem para galáxias massivas uma intrínseca relação entre o número de aglomerados $\left(N_{GC}\right)$ e a massa do halo $\left(M_{halo}\right)$, entretanto ainda não há estudos que comprovem essa mesma relação nas galáxias de baixa massa. Dessa forma, buscamos determinar para galáxias anãs do grupo local suas relações $N_{GC}-M_{halo}$, da mesma forma que determinaremos as propriedades físicas dos mesmos aglomerados, como cor, distribuição espacial e estimativas de metalicidade e idade através de fotometria no ótico e no IR médio integrados.

2022 - atual **Atividade de extensão**, O Observatório do Valongo de Portas Abertas, Coordenador: Daniel Mello.

O Observatório do Valongo iniciou seu Programa de Visitações Públicas no dia 10 de março de 2015. Os objetivos do programa são inserir o Observatório do Valongo no circuito cultural da nova Zona Portuária da cidade do Rio de Janeiro e aproximar o público leigo da Astronomia, ciência que desperta enorme interesse, fascínio, mas que é pouco compreendida pela população e ainda pouco divulgada pelos meios de comunicação. O Programa de Visitação Pública compreende duas atividades: a visita guiada diurna às dependências do Observatório e as sessões de observações noturnas dos astros. A visita diurna ocorre de terças-feiras às sextas-feiras das 11 até as 16 horas, excluindo feriados. As observações noturnas ocorrem sempre nas quartas-feiras em horários divulgados nas redes sociais do Valongo.

Habilidades de computação

Básico CSS, HTML, JAVASCRIPT

Intermediário DS9, TOPCAT, C#, GIT, GITHUB, LATEX, Unity, IRAF, Linux

Avançado Python (Astropy, Matplotlib, Pandas), SExtractor

Produções

Trabalhos completos publicados em anais de congressos

2022 FERREIRA FILHO, R. J.; MELLO, D.; MELLO, A. B.; NADER, R. V.; ABREU, E. F.; LAVERSVEILER, M. A.; SILVA, J. A.; FONSECA, S. L.; MARINHO, L.; PACIFICO, M.; SALCIDES, P. PROCEEDING - THE RETURN OF PROGRAMA DE VISITAÇÃO PÚBLICA AO OBSERVATÓRIO DO VALONGO/UFRJ. XLV Reunião Anual da SAB

Apresentações de Trabalho

- 2023 FERREIRA FILHO, R. J.; GROSSI, M. APRESENTAÇÃO ORAL ESTUDO DAS PRO-PRIEDADES FÍSICAS E QUÍMICAS DE AGLOMERADOS GLOBULARES EM GALÁXIAS ANÃS Semana de Integração Acadêmica
- 2023 FERREIRA FILHO, R. J.; MELLO, D.; MELLO, A. B.; NADER, R. V.; ABREU, E. F.; LAVERSVEILER, M. A.; SILVA, J. A.; FONSECA, S. L.; MARINHO, L.; PACIFICO, M.; SALCIDES, P. APRESENTAÇÃO ORAL ASTRONOMIA NO MORRO: O PROGRAMA DE VISITAÇÃO PÚBLICA DO OBSERVATÓRIO DO VALONGO Semana de Integração Acadêmica
- 2022 FERREIRA FILHO, R. J.; MELLO, D.; MELLO, A. B.; NADER, R. V.; ABREU, E. F.; LAVERSVEILER, M. A.; SILVA, J. A.; FONSECA, S. L.; MARINHO, L.; PACIFICO, M.; SALCIDES, P. APRESENTAÇÃO DE PÔSTER THE RETURN OF PROGRAMA DE VISITAÇÃO PÚBLICA AO OBSERVATÓRIO DO VALONGO/UFRJ. XLV Reunião Anual da SAB

Organização de eventos

2022 - atual FERREIRA FILHO, R. J.; MENENDEZ-DELMESTRE, K. ; GONCALVES, D. R. ; GROSSI, M. ; OLIVEIRA, N. G. ; SILVA, L. R COMISSÃO DE ORGANIZAÇÃO DOS SEMINÁRIOS DO OBSERVATÓRIO DO VALONGO

Idiomas

Português	Língua mãe	
Inglês	Intermediário	Compreende razoavelmente, Fala Pouco, Lê bem, Escreve Pouco.
Espanhol	Rásico	Compreende hem Fala Pouco Lê razoavelmente Escreve Pouco

Eventos

- 2023 First Rio Dark Matter Meeting.
- 2023 Semana de Integração Acadêmica (SIAc).
- 2022 Workshop de Astroquímica Experimental do Observatório do Valongo/UFRJ.
- 2022 XLV Reunião Anual da Sociedade Astronômica Brasileira. O Retorno do Programa de Visitação Pública do Observatório do Valongo.
- 2021 1º Seminário Internacional: Astronomia e Astronáutica MCTI.
- 2021 Seletiva para as Olimpíadas Internacionais de Astrofísica de 2021.

Outros

PARTICIPOU DE OBSERVAÇÕES ASTRONÔMICAS NO OBSERVATÓRIO PICO DOS DIAS (OPD) DURANTE 3 NOITES, AUXILIANDO DIRETAMENTE NO CONTROLE DE QUALIDADE DAS IMAGENS POR MEIO DE ANÁLISES COM O SOFTWARE IRAF.